臺灣臺北地方法院民事判決 
111年度婚字第58號
原      告  乙○○  

訴訟代理人  陳筱屏律師
複  代理人  郭眉萱律師
被      告  甲○○  

訴訟代理人  杜冠民律師
上列當事人間請求離婚等事件，本院於民國一百一十一年八月九
日言詞辯論終結，判決如下：
    主      文
原告之訴駁回。
訴訟費用由原告負擔。
    事實及理由
原告主張：
㈠兩造自民國101年10月28日結婚以來，僅發生過4次性行為，前3
  次均在103年1月間，原告因而懷長子即未成年子女丙○○，嗣於
  106年1月間，兩造發生第4次也是最後一次性行為，原告因而
  懷次子即未成年子女丁○○，其後雙方即未曾有任何性行為，期
  間無論原告如何努力，被告均表示無法與原告為性行為，甚且
  表示無法與原告牽手或擁抱，因此，兩造婚姻自106年1月後，
  有長達5年的無性生活，且連最基本家人間的牽手擁抱都沒有
  ，兩造婚姻顯已達重大難以維持之程度。又兩造婚後常因子女
  教養觀念歧異而爭吵，被告個性脾氣暴躁，且常因工作壓力過
  大，二名未成年子女如有吵鬧，便會十分不耐煩，不但會以毆
  打的方式教訓子女，甚且多次致小孩於危險之中或致傷，在大
  兒子丙○○3、4歲時，因丙○○不聽話，被告即用腳將大兒子丙○○
  踢飛到馬路上，原告無法想像若當時有車輛經過時，將造成多
  大的憾事；另於110年6月19日，被告僅因丁○○不小心尿在地上
  ，即徒手用力打丁○○的手臂及大腿，致丁○○左手臂及大腿大片
  瘀傷，在丁○○幼小心靈留下極大的創傷，諸如此類不勝枚舉。
  原告與被告溝通無數次，希望其在教育小孩時，即令要用「打
  」的方式，也應該注意力道、不能讓小孩因而置於危險之中或
  受傷，但被告屢勸不聽，兩造也因此爭吵不斷。兩造就婚姻無
  法繼續維持所需負責之情形，無論就婚姻義務及子女照護教養
  各方面，被告一再有違反或未盡其責之處，應就本件無法維持
  婚姻負較大之責任，原告責任較輕，兩造婚姻有民法第1052條
  第2項「難以維持婚姻之重大事由」，請求裁判離婚。
㈡未成年子女丙○○、丁○○（以下合稱未成年子女2人，單指其中一
  人則逕稱其姓名）自出生起均由原告為主要照顧及教育者，渠
  等自出生起即居住在臺北市○○區○○○路0段00巷00號2樓（下稱
  系爭住所），該屋現為原告所有且為原告現居處，亦為丙○○目
  前已就讀之小學戶籍地，原告父母均已退休且身體健壯，可隨
  時協助照顧未成年子女2人。反之，被告自丙○○於103年出生後
  ，即藉口工作壓力大，長期加班晚歸，並自107年起至108年，
  長期出差大陸，108年起至109年在大陸當地工作約一年，逃避
  其應負之家庭責任及小孩照顧教養事務。且被告對小孩無法控
  制情緒力道過度打罵之情形，亦無適合未成年子女2人居住之
  住所，且被告父母尚需旁人照料，並無法協助照顧。是以，由
  原告單獨行使或負擔未成年子女2人之權利義務，對其等生活
  變動最小，最能保障未成年子女2人之利益。
㈢依行政院主計處統計臺北市109年每人每月消費支出為新臺幣（
  下同）30,713元，則被告應給付丙○○之扶養費每月15,356元予
  原告，至123年9月止，並應給付丁○○之扶養費每月15,356元予
  原告，至126年10月止。又被告如未來遲延給付，將影響丙○○
  、丁○○之生活，故一併請求被告如遲誤一期給付，視為全部到
  期，以維持未成年子女2人之利益。
㈣被告長期於婚姻中長期冷暴力及無視家庭責任，除日常生活中
  常態度輕蔑貶抑，冷漠無視原告對家庭之付出，甚而曾在109
  年10月間，在未成年子女2人面前對原告說：會對原告如此是
  因果，除了小孩之外，其他都不要強求等語；亦在110年3月時
  ，對原告說：就算去看醫生證明生理沒問題，也不會跟原告發
  生關係等語。原告於婚姻中受到之精神壓力逾越一般人所能忍
  受之程度，且有損其人格尊嚴，故請求精神賠償300萬元。
㈤被告自110年6月起完全不支付家庭支出開銷，包括：房貸、水
  電費、未成年子女的學費等，均由原告一人獨力支付，依前述
  行政院主計處統計臺北市109年每人每月消費支出為30,713元
  ，兩造及未成年子女2人即一家四口之每月家庭支出開銷總額
  為122,852元（30,713元×4人＝122,852元），兩造各自負擔一
  半，則被告應負擔61,426元。然被告自110年6月起均未支付任
  何家庭生活費用，被告此部分應分擔之家庭生活費用既由原告
  代為墊付，係無法律上之原因而受有利益，致原告支出超過其
  法律上應分擔之費用而受有損害。從而，原告依不當得利之法
  律關係，請求被告給付於110年6 月起至110年9月止（下稱系
  爭期間），原應分擔之未成年子女扶養費245,704元（61,426
  元×4月＝245,704元）及自起訴狀繕本送達翌日起至清償日止，
  按週年利率百分之5計算之利息。
㈥為此，爰依民法第1052條第2項、第1055條第1項、第1084條第2
   項、第1116條之2、第1056條及第179條之規定，提起本件訴
  訟，並聲明：
⒈准原告與被告離婚。
⒉未成年子女2人權利義務之行使或負擔由原告任之。
⒊被告自判決確定之日起至未成年子女2人成年之日止，應按月於
  每月5日，給付原告子女扶養費各15,356元。如被告遲誤一期
  履行，其後之期間視為已到期。
⒋被告應給付原告300萬元，及自離婚判決確定翌日起至清償日止
  ，按週年利率百分之5 計算之利息。
⒌被告應給付原告245,704元，及自起訴狀送達翌日起至清償日止
  ，按週年利率百分之5 計算之利息。
⒍訴訟費用由被告負擔。
被告則以：
㈠兩造關係先前和睦時，性行為頻率實與一般夫妻無甚差異，僅
  有被告前因前往中國大陸工作，兩造分隔兩地、相處時間有限
  ，該段期間性行為次數方屬較少。近年來，因兩造於生活上、
  孩子教養上意見不同而口角較多，原告於兩造相處時一向較為
  強勢，於兩造意見分歧時多堅持己見，被告僅能隱忍退讓。而
  一般夫妻或情侶於發生爭執時，本不太會有與對方發生親密行
  為之慾望，該段期間未發生性行為也在情理之中，至於其他相
  處正常良好期間，兩造仍會發生性行為。原告主張被告少與其
  發生性行為，與事實相去甚遠外，男女親密關係本非必以男性
  主動為之不可，女性亦可示好，惟被告並未接獲原告有關此部
  分之示好、暗示或要求，則原告就此部分將所有責任歸咎被告
  ，被告實無法苟同。原告另主張被告曾說就算醫生檢查生理沒
  問題也不會跟原告做等語，被告嚴正否認之。被告一向希望給
  孩子們一個完整的家庭，因此即便原告對被告較為強勢、甚至
  惡言相向，被告亦多為隱忍。甚至近年來，原告要求被告不要
  與其同房過夜，被告顧及原告情緒僅得勉予同意，否則原告就
  每日尋釁吵架，是近年兩造較少發生性行為本非被告本意，是
  近年兩造較少發生性行為本非被告本意，而係兩造相處較多磨
  擦之結果，今原告反利用此點作為兩造離婚之理由，而未有自
  省其與被告相處時一貫採取之強硬無法妥協之態度才是兩造感
  情降溫之原因。109年10月28日為原告生日，被告準備了蛋糕
  與禮物，與孩子期待原告回家要為原告慶祝，惟當天晚上原告
  沒有回家，被告擔心原告人身安全，不停去電或打簡訊給原告
  ，但原告未有任何回應。直至隔日（29日），原告才在下班後
  回到家中，原告回家後，即向被告表示無法與被告同住，希望
  被告可以暫時搬回被告父母家，給原告一些空間，被告因擔心
  原告情緒再度失控離家，僅得答應暫時搬回士林父母家居住，
  經過2個月，原告才在其母親勸告下，於110年1月，同意讓被
  告搬回系爭住所，惟被告搬回居住後，原告仍以「生活諸事均
  是被告錯誤」之強勢態度與被告相處，被告實屬無奈。在此等
  情境下，原告臨訟竟稱其有故意製造與被告獨處一室之機會，
  被告實難以理解也無法認同。原告父母於110年4月11日（周日
  ）晚上8點多時，突從高雄北上至系爭住所，要求被告與原告
  離婚、並要求被告不要向原告主張剩餘財產分配請求權、被告
  拿回這幾年出的錢即可。被告並不願意與原告離婚，然原告父
  母不斷勸告被告當男人要有度量、要放下等語，被告僅得勉強
  簽下一紙協議書（下稱系爭協議書），於協議書中即明訂原告
  給付被告300萬元、被告放棄對原告名下財產之權利。當時被
  告心灰意冷，簽署協議書後，即委託律師以該協議書約定為基
  礎，試擬離婚協議書草稿（下稱系爭離婚協議書），並先行將
  本身所保管原告寄存之300多萬現金返還予原告。詎料，原告
  針對系爭離婚協議書過目後，又表示不同意該等內容，改口主
  張所謂要給付被告之300萬元包含未成年子女2人之扶養費在內
  ，自行推翻其與父母在110年4月11日要求被告所簽訂之系爭協
  議書。被告本無與原告離婚之意，原告出爾反爾推翻系爭協議
  書，則被告自然也無須再與原告討論任何離婚事由。從系爭協
  議書、系爭離婚協議書、110年4月28日身心科收據、110年9月
  起訴狀觀之，即可知悉原告不願意履行系爭協議書，打算以訴
  訟手段逼被告離婚，因此開始「製造」用以離婚之證據，原告
  所提身心科收據，根本不足以作為兩造難以維持婚姻之事由。
  被告當初提出系爭離婚協議書之原因，乃係因於110年4月11日
  在原告及其父母強烈逼迫下，被告不情願地簽署系爭協議書，
  嗣後原告即要求被告趕緊委託律師以該協議書約定為基礎，試
  擬離婚協議書草稿，此即系爭離婚協議書出現之緣由，從系爭
  離婚協議書第4條雙方剩餘財產分配之等規定與系爭協議書之
  內容若合符節，即可知系爭離婚協議書是以系爭協議書為基礎
  所擬定。原告於111年3月20日，再度因被告不同意離婚，情緒
  失控，在孩子們面前對被告飆罵，並嗆聲表示隔日就要搬走，
  且自翌日(3月21日）起之週間（週一至五）即再無居住在系爭
  住所，僅偶於週末回來住1、2個晚上，未成年子女2人之起居
  完全由被告照料，被告詢問原告晚上究竟住在何處，原告亦拒
  絕回答。原告於111年4月20日返回系爭住所後，即更頻繁無理
  要求被告要遷出系爭住所，被告以該處為兩造共同住所，被告
  更係該處之戶長，未成年子女2人亦均居住該處，原告豈能僅
  以為系爭住所所有權人，無理要求被告遷出該處而拒絕。嗣因
  被告於111年5月16日晚間，因鼻咽略感不適，先行以Covid-19
  快篩試劑進行檢測，檢測後發覺為陽性，原告即以維護未成年
  子女2人安全為由，要求被告立刻離開系爭住所，該處本有房
  間可供被告獨立居隔，然被告亦擔心未成年子女2人受到感染
  ，僅得無奈先行前往父母住所借住，並持續關心、詢問原告與
  未成年子女2人之情形，惟原告常不回應或消極回覆稱會自行
  處理，要被告不要再打擾等語。被告持續追問下，原告才告知
  未成年子女2人亦確診Covid-19，被告擔心憂急，也僅能每日
  詢問原告有關未成年子女2人之症狀及情形，並擬於居隔後立
  刻返家照顧未成年子女2人。詎原告於被告居隔期間中某日，
  竟傳訊向被告表示：「我換鎖了，再約時間拿你的東西吧」，
  被告深感不憤與莫名，向原告強調有居住於該處之權利，並重
  申將於居隔結束後返家居住。被告於111年5月25日，居隔期滿
  且快篩陰性，即於當日晚間返回系爭住所，因原告未告知更換
  後之密碼，故被告先按門鈴，因無人回應，乃持鑰匙開門，竟
  遭原告無理阻擋，拒絕被告進入，被告僅得尋求員警協助，員
  警到場後，原告仍不願開門，被告深感無奈，不得已前往中山
  一派出所提出強制罪告訴，以維權益。
㈡被告於未成年子女2人幼時即花費許多時間、精力陪伴。丙○○出
  生後，兩造均有上班，除晚上共同照顧外，由於原告任職於銀
  行，上班時間固定而較無彈性，因此孩子去幼稚園、就醫多係
  由被告接送。次子丁○○於106年10月出生後，因原告不願聘請
  保姆至家中照顧，其父母遠在高雄，因此兩造商議後，委請被
  告父母在士林住家照顧丁○○，日間由被告父母家附近之保姆照
  顧，晚間則由被告父母接回士林家中照顧，被告因擔心父母太
  累，因此週間會有2日下班後前往士林父母家中，協助照顧丁○
  ○，週末再將丁○○帶回系爭住所，與原告及丙○○相處。被告因
  工作緣故，自108年1月開始往返兩岸，然每次返臺均有長達上
  月期間，是108年1月至109年1月底，被告在臺時間也有將近半
  數時間，絕非原告所述2個月才回臺2週，且被告自109年1月底
  後，即再無前往大陸地區。丁○○由被告父母照顧至108年10月
  時，原告向被告表示，丁○○既然已經滿2歲，可以去幼稚園幼
  幼班上課，並已選定好幼稚園。被告無奈，僅得趕緊向保姆終
  止托育關係。是原告實際上照顧未成年子女2人之時間僅有108
  年10月至109年1月，且期間被告有將近半數時間也在臺灣，原
  告所謂108年1月至109年1月其單獨照顧未成年子女2人等語，
  並非事實。原告另主張未成年子女2人之學習歷程均係其在參
  與及掌握，亦顯非事實，被告雖然不在未成年子女2人班上之
  網路群組內，然被告與未成年子女2人之老師間也多有聯繫，
  先前聯絡簿也多由被告所簽名。未成年子女2人感冒時，更多
  係被告帶著孩子就醫。未成年子女2人自幼即由被告陪伴成長
  較多，宜由與未成年子女2人較為熟悉之被告單獨行使或負擔
  未成年子女之權利義務。長子丙○○現年8歲，再過幾年即將邁
  入青春期，針對其身體的變化與適應，被告可以給予丙○○較為
  適當、貼切的建議與指導，基於「同性別照顧原則」、「手足
  不分離原則」，當由被告行使或負擔未成年子女2人之權利義
  務，較為妥適。反觀原告自109年以來，即不願溝通兩造相處
  方式之問題、一意要求被告配合離婚，其父母亦多次北上為其
  「助陣」，屢以衝突語氣或不雅言語責罵原告，原告因無法達
  到要求被告配合離婚之目的，乃於生活上、孩子教養上對於被
  告百般騷擾與刁難，未成年子女2人亦受到原告之情緒勒索，
  兩造間對於婚姻意見之分歧，實不應由無辜的孩子們承受大人
  負面的情緒。原告如上開所述，於109年10月28日、111年3月2
  1日完全未顧及未成年子女之照顧，無故逕自離家，自行在外
  居住。又被告於111年初之春節假期前，以簡訊與原告溝通有
  關春節期間，未成年子女2人到兩邊祖父母家之時間分配，詎
  原告未有任何回應、也未經告知被告，即於假期開始前2天，
  逕將未成年子女2人帶回高雄，並於假期結束前2天方帶回臺北
  ，回臺北後又刻意安排未成年子女2人活動，不讓被告帶未成
  年子女2人向被告父母拜年，致被告父母長達10日假期均無法
  看到未成年子女2人。原告更於111年5月25日違法拒絕被告返
  回系爭住所，致被告現今想要與孩子們見面，均需按原告允許
  之時間、地點方能為之。原告則完全自行決定未成年子女2人
  之行程，於111年6月底時，未經任何溝通，即逕自將未成年子
  女2人帶至高雄，至7月10日方會回到臺北，致被告長達10天時
  間完全沒有任何機會見到未成年子女2人。父母間之紛爭不應
  影響孩子們受到父母照顧之權利，依兒童權利公約第7條第１項
  、第18條第1項規定，兒童享有受父母照顧、受到父母之養育
  及照護發展之權利。原告憑其一己好惡，不顧目前兩造婚姻爭
  訟仍繫屬法院審理中，亦不顧未成年子女2人有受到父親（即
  被告）陪伴及照顧之權利，率然違法阻礙被告返回系爭住所居
  住，不僅暴露出其本身方為兩造婚姻發生破綻可歸責之一方，
  更顯現其本身忽視子女需求、不適合行使負擔子女權利義務之
  個性，足見其非屬適宜擔任未成年子女2人之親權人或主要照
  顧者。
㈢兩造婚姻並未達無法維持之程度，且原告就其所主張之婚姻無
  法維持應負較大責任，則原告請求被告給付因離婚之精神賠償
  300萬元，顯無理由。　
㈣被告就系爭住所之房貸及其利息，至110年3月支出已超過300萬
  。另未成年子女2人之學費，多年來均係被告所支付繳納。家
  庭所支出餐費、出遊等其他費用，被告亦多有分攤。原告所稱
  被告自110年6 月起，於系爭期間未支付家庭開銷，並非事實
  。原告主要係不滿被告未繼續繳納房貸，其他費用如平日餐費
  、學費、水電、瓦斯或電費，被告仍有負擔之。原告請求被告
  給付每月61,426元之家庭生活費用，並無理由等語，資為抗辯
  。
㈤並聲明：⒈原告之訴駁回。⒉訴訟費用由原告負擔。　
得心證之理由：
㈠按民法第1052條第1項所列舉10款判決離婚事由以外之重大事由
  ，難以維持婚姻者，夫妻之一方得請求離婚，但其事由應由夫
  妻之一方負責者，僅他方得請求離婚，民法第1052條第2項定
  有明文。所謂「有前項以外之重大事由，難以維持婚姻者」，
  乃抽象的、概括的離婚事由，判斷標準為婚姻是否已生破綻而
  無回復之希望，此非可由當事人已喪失維持婚姻意欲之主觀面
  加以認定，而應依客觀的標準，即難以維持婚姻之事實，是否
  已達於倘處於同一境況，任何人均將喪失維持婚姻希望之程度
  以決之。倘該重大事由，夫妻雙方均須負責時，應比較衡量雙
  方之有責程度，僅責任較輕之一方得向責任較重之他方請求離
  婚，責任較重之一方應不得向責任較輕之他方請求離婚，始符
  上揭規定之立法本旨（最高法院94年度台上字第115號裁判意
  旨可資參照）。次按當事人主張有利於己之事實者，就其事實
  有舉證責任，為民事訴訟法第277條所明定，該規定依據家事
  事件法第51條規定，於家事訴訟事件亦準用之。
㈡兩造於101年10月28日結婚，育有未成年子女2人，婚後同住在
  系爭住所等情，有卷附之戶籍謄本可稽（見本院卷第29、31頁
  ），且為被告所不爭執（見本院卷第271頁），堪信為真。又
  原告於110年9月，起訴請求離婚，並要求被告搬離系爭住所，
  然被告不願搬離，嗣因被告COVID-19快篩陽性，原告再度要求
  被告搬離，被告始於111年5月16日至其父母家居家隔離，原告
  並便換系爭住所密碼，且未告知被告密碼，被告於隔離期滿後
  之111年5月25日19時許，以鑰匙開門欲進入系爭住所，遭原告
  報警，拒絕被告返回系爭住所，並聲請對被告核發保護令，經
  本院以111年度家護字第589號裁定駁回等情，亦為兩造所不爭
  執，並經本院查閱上開保護令卷證，核閱無訛，亦堪信為真。
㈢原告主張兩造於婚姻期間僅發生過4次性行為、被告長期對原告
  性冷淡及冷暴力，造成兩造難以繼續維持婚姻云云，固據提出
  兩造於110年8月28日的對話錄音及譯文、兩造110年2月18日臉
  書對話訊息等件為證（見本院卷第19至22頁、第115至127頁）
  。然上開對話內容僅是原告陳述希望被告同意離婚、自稱兩造
  僅4次性行為、被告將其當作傳宗接代之工具等語，被告雖未
  反駁原告，然對此亦未承認兩造性生活次數稀少，或對原告性
  冷淡及冷暴力，反稱：「那是你認為，我都不一直這樣認為…
  」等語，即難憑前揭對話錄音即遽認原告上開主張為真。又夫
  妻間性生活次數，與個人性欲高低、身體健康狀況、工作或家
  庭壓力、有無適當之時間或環境、生活作息得否配合等因素均
  相關，並無一定公認之標準。縱夫妻一方因性生活頻率不高而
  感到不滿，亦非即係對方故意疏離、拒絕所致，本待夫妻雙方
  共同討論或尋求專業人士協助，自無從以此僅歸咎於另一方。
  而查，兩造於101年10月28日結婚，103年9月15日丙○○出生，1
  06年10月2日丁○○出生，有未成年子女2人之戶籍資料可證（見
  本院卷第29、30頁），實難認兩造婚姻或性生活頻率過少或有
  何不協調。另原告自承：被告自107年起至108年長期出差大陸
  ，108年起至109年在大陸當地工作約一年等情（見本院卷第11
  頁）。則被告於丁○○甫出生後，因至大陸地區工作，倘因工作
  壓力、工作環境適應或兩造居住距離等因素，因此性欲低落，
  而減少兩造間之性生活，亦應屬一般常情可理解之情，尚不得
  以性生活頻率低，即遽認被告蓄意拒絕與原告為性行為，或對
  原告性冷淡或冷暴力。況上開兩造於110年2月18日之臉書對話
  中，被告曾告知有預約張老師，進行心理健康諮詢，原告則回
  問：「張老師?那是什麼?」，並要求被告至泌尿科掛號，被告
  則回以：「功能沒問題啊。驗這個是希望不舉嗎?明明就可以
  舉啊?所以為何要驗?」等語（見本院卷第115至119頁）。足見
  被告陳稱其曾求助「張老師」之婚姻諮詢，原告執意不願就夫
  妻相處之道進行溝通，僅執兩造未有親密接觸或性行為等語請
  求離婚一節，尚非子虛。是以，縱使原告對兩造性生活次數有
  所不滿，然既無證據顯示被告係蓄意拒絕與原告為性行為，原
  告亦未證明曾提出要求，而遭被告拒絕，自無從認兩造間為無
  性生活，而認構成兩造婚姻無可維持之重大事由。況被告有上
  開積極維繫婚姻、培養夫妻感情之意願及作為，即難謂兩造間
  有難以維持婚姻之重大事由。至原告主張被告長期漠視原告對
  家庭的付出、習於用各種言語輕視踐踏被告，反覆冷暴力壓迫
  霸凌，吝於給予被告婚姻中夫妻應有的尊重及愛護，使原告長
  期處於痛苦的婚姻壓力下云云，未能舉證以實其說，難以採信
  ，則原告所提110年4月28日之就診紀錄（見本院卷第339頁）
  ，自無從證明係遭被告冷暴力所致，亦不足採。另原告就被告
  對其為如何之言語羞辱、嘲諷用語，致損及原告之人格尊嚴等
  節，均未具體明確說明或舉證以實其說，尚難以原告主觀認知
  ，即遽認構成兩造婚姻難以維持婚姻之重大事由。
㈣原告又主張兩造婚後常因子女教養觀念歧異而爭吵，被告個性
  脾氣暴躁，有多次致小孩於危險之中或致傷云云，雖提出丁○○
  於110年6月2日及110年6月20日之照片2張、兩造於110年8月28
  日的對話錄音及譯文、被告於110年6月19日、6月29日、8月8
  日毆打小孩之對話錄音及譯文等件為證（見本院卷第19至25頁
  、第365至368頁），惟為被告所否認。而上開照片僅足證明丁
  ○○身上依稀可見之瘀青，尚不足證明上開瘀傷為被告所致，或
  遭被告故意毆打所致。另兩造上開對話內容，原告雖稱：「你
  都知道你力氣很大…你打下去是直接烏青喔…還有一次你記不記
  得那個○○3、4歲的時候…小孩在華山公園回來的時候，經過市
  民大道橋下面的時候，他不乖不聽話，不好好過馬路，你是直
  接用腳踢他膝蓋後面，直接把他踢飛在大馬路上…」等語。惟
  被告則稱：「其實我看到你打過他的胸部還有背部，但我打的
  時候都只有打他的四肢而已…我不會打他的臉，我不會八他的
  臉我不會打他的胸前跟背部…，我也看到你打到不應該打的地
  方…這些東西不用拿來跟我說到底適不適合照顧小孩…」等語，
  並未承認確有原告所指之情。而被告或因擔心遭原告錄音而斷
  章取義，故對原告所稱之事，未予以明確爭執，僅一再稱：「
  我該講的我已經跟我律師講了…你提醒就是你提而已…」等語，
  亦難憑前揭對話錄音、照片即認被告確有原告所指，多次致小
  孩於危險之中或致傷之行為。至被告於110年6月19日、6月29
  日、8月8日雖有責打或責罵未成年子女之情，然由其對話內容
  ：「你有沒有覺得你做錯？」、「你以為我在跟你開玩笑」等
  語，足見被告辯稱其係管教子女等語，尚非無憑。而徵諸上開
  錄音，無從據以認定被告所為，已逾合理管教範圍；縱認被告
  上開行為對未成年子女是否妥適，尚有討論空間，亦僅是被告
  親職能力有無需待提升，尚非為兩造婚姻破綻之原因。而原告
  主張兩造常因子女教養觀念歧異而爭吵等情，縱為真實，然夫
  妻來自不同之家庭，雙方成長環境及家庭教育不同，性格、觀
  念自不一致，處世態度及表達方式亦難相同，是夫妻因子女教
  養、與雙方家人相處模式或婚姻價值觀不同而發生爭執，事所
  常見，尚難單獨歸責於一人，且此非不可透過婚姻諮商或提升
  親職能力等輔導建議以改善或化解，並有賴雙方互相體會婚姻
  真諦，相互體恤、溝通，適度忍讓，方能圓滿和諧；縱結果不
  能盡如原告之意，亦難遽認客觀上已達於倘處於同一境況，任
  何人均將喪失維持婚姻之意願，而認婚姻無從繼續維持。
㈤原告復主張其長期為未成年子女2人之主要照顧者，並負擔家計
  ，被告自110年6月起完全不支付家庭支出開銷云云，固提出兩
  造107年3月7日臉書對話訊息、兩造108年11月15日微信對話訊
  息及109年11月19日臉書對話訊息等件為證（見本院卷第349頁
  、第369至375頁），惟為被告所否認，並辯稱如上。而原告亦
  自承：丁○○於106年10月出生後一開始由被告父母照顧，被告
  稱要一起照顧丁○○，也一同搬進被告父母位士林的住家，其後
  丁○○交由被告父母家中附近的的保母照顧，被告仍繼續住在其
  父母士林家中，週間的一、三及週末帶丁○○回系爭住所居住，
  嗣自108年1月起即前往大陸地區工作等情（見本院卷第327頁
  ），核與被告辯稱：丁○○於106年10月出生後，委請居住在士
  林之被告父母照顧，日間由被告父母家附近之保姆照顧，晚間
  則由被告父母接回士林家中照顧，被告因擔心父母太累，因此
  週間會有二日下班後，前往士林協助照顧丁○○，週末再將丁○○
  帶回系爭住所與原告及長子相處，被告因工作緣故，於108年1
  月開始往返兩岸，次子丁○○仍由被告父母照顧至108年10月，
  因原告表示，丁○○已滿2歲，且已選定好幼稚園，被告方向保
  姆終止托育關係等語，大致相符，應可採信。而父母照顧未成
  年子女，為其應盡之扶養義務，兩造既因工作之故，委請被告
  父母協助照顧，則被告於委請父母代為照顧丁○○期間，縱因此
  居住在其父母處，協助分擔照顧之責，難認被告有何不盡協助
  照顧之處。兩造於107年3月7日臉書對話訊息，原告雖不滿被
  告至大陸工作而抱怨，然夫妻因工作、經濟或子女就學等因素
  ，並未同住一處，現今社會並非少見，被告於108年起既因工
  作因素，需長期往返兩岸，且確有定期返臺居住在系爭住所，
  難認被告長期無正當理由滯留於大陸地區，逃避家庭責任，則
  原告主張被告長期無正當理由，未分擔家務云云，要難採信。
  至兩造108年11月15日微信對話訊息及109年11月19日臉書對話
  訊息，被告雖有請原告分別匯款、借款1萬元、1萬元、2萬元
  ，惟無從據以認定被告長期未支付家庭費用。另原告自111年5
  月25日起，無故拒絕被告返回系爭住所，阻擋被告與未成年子
  女2人之親子相處，侵害被告之親權行使，拒絕被告分擔照顧
  未成年子女2人之責，已難認有何請求被告返還扶養費之情。
  況原告就被告於系爭期間未支付家庭費用一情，全然未舉證，
  則其依不當得利之規定，請求被告給付245,704元及遲延利息
  云云，礙難准許。
㈥原告再主張被告亦曾同意離婚，僅因金額未談妥而無法辦理離
  婚手續，被告顯亦有離婚之意云云。惟按兩願離婚，應以書面
  為之，有2人以上證人之簽名並應向戶政機關為離婚之登記，
  民法第1050條定有明文。考其立法意旨在防止夫妻草率離婚或
  脅迫離婚，使夫妻能有進一步冷靜思考之緩衝期間，以確保當
  事人對此項身分行為有高度真意，並使第三人對其身分關係更
  易於查考。是縱被告曾表達離婚之意願，然兩造既未確實成立
  兩願離婚之協議，並依法辦理離婚手續，且被告於本院審理時
  ，明確表達有維持婚姻之意願，並請求駁回原告之訴（見本院
  卷第461、462頁），可見被告尚無離婚之決意，即難僅以兩造
  曾商談離婚條件，即認被告已無繼續維持婚姻之意願。原告徒
  憑兩造間曾提及離婚，即認被告亦有離婚之意，而有無法維繫
  婚姻之重大事由云云，自難採認。
㈦末查，原告主張被告無故對原告提出妨害自由刑事告訴，雙方
  婚姻已難以繼續維持云云。然原告自111年5月25日起，無故拒
  絕被告返回系爭住所，阻擋被告與未成年子女2人之親子相處
  ，侵害被告之親權行使等情，業如上述，則被告就此提出強制
  罪告訴，要屬其維護個人權益之行為，尚難據此歸責於被告。
㈧綜上，原告主張兩造間長達5年無性生活、被告長期對原告性冷
  淡及冷暴力、被告未盡家庭經濟、家務、照顧子女等義務、無
  法良性溝通，兩造婚姻已產生破綻無法維持等節，均不可採，
  已如上述。佐以被告已表明不願意離婚，仍希望與原告繼續維
  持此段婚姻之意願，則被告既有積極謀求維繫兩造婚姻之意，
  可見兩造間之婚姻雖存有溝通不佳及互動冷淡之情況，然衡以
  一般人之通常生活經驗、被告維持婚姻之主觀意願及客觀相處
  狀況等情事判斷，本件客觀上尚未達於倘處於同一境況，任何
  人均將喪失維持婚姻意欲之程度，則原告自不得僅憑其一方主
  觀上已喪失維持婚姻之意欲，率爾主張兩造間已有難以維持婚
  姻之重大事由存在。況兩造迄今雖尚處於分居狀態，然係因原
  告自111年5月25日起，拒絕讓被告返回系爭住所，主觀上不願
  與被告同居所致，並片面逕認兩造無法維持婚姻，而提起本件
  離婚訴訟，是縱兩造間確有不能維持婚姻之重大事由，亦應由
  原告負主要之責，不能以此歸責於被告。從而，原告依民法第
  1052條第2 項規定請求判決離婚，要屬無據，不應准許。
綜上所述，原告依民法第1052條第2項之規定，訴請判准兩造離
  婚，為無理由，應予駁回。原告離婚之訴既經駁回，則其合併
  聲請酌定親權、給付將來扶養費及另依民法第1056條第2項規
  定，請求原告給付裁判離婚之非財產損害賠償300萬元本息部
  分，即失所依據，亦應駁回。至原告依不當得利之法律關係，
  請求被告返還代墊扶養費部份，未能舉證證明，亦無理由，應
  併予駁回。
本件事證已臻明確，兩造其餘攻擊防禦方法及證據資料，核
    與判決結果不生影響，爰不逐一論述，併予敘明。
訴訟費用負擔之依據：家事事件法第51條、民事訴訟法第78條
　。
中　　華　　民　　國　 111　　年　　 8 　　月　　31 　日
                  家事法庭    法    官　  蘇珍芬
以上正本係照原本作成。
如對本判決上訴，須於判決送達後20日內向本院提出上訴狀。如
委任律師提起上訴者，應一併繳納上訴審裁判費。
　　　　　 　                 書 記 官    羅  蓉
中　　華　　民　　國　　111 　年　　8 　　月　　31　　日